最　高　行　政　法　院　裁　定
                                     100年度裁字第2863號
上  訴  人　沈明順
被 上訴 人　高雄市政府環境保護局
代　表　人　李穆生
上列當事人間廢棄物清理法事件，上訴人對於中華民國100年9月
15日高雄高等行政法院99年度訴字第458號判決，提起上訴，本
院裁定如下：
　　主  文
上訴駁回。
上訴審訴訟費用由上訴人負擔。
　　理  由
一、按對於高等行政法院判決之上訴，非以其違背法令為理由，
    不得為之，行政訴訟法第242條定有明文。依同法第243條第
    1項規定，判決不適用法規或適用不當者，為違背法令；而
    判決有同條第2項所列各款情形之一者，為當然違背法令。
    是當事人對於高等行政法院判決上訴，如依行政訴訟法第24
    3條第1項規定，以高等行政法院判決有不適用法規或適用不
    當為理由時，其上訴狀或理由書應有具體之指摘，並揭示該
    法規之條項或其內容；若係成文法以外之法則，應揭示該法
    則之旨趣，倘為司法院解釋或本院之判例，則應揭示該判解
    之字號或其內容。如以行政訴訟法第243條第2項所列各款情
    形為理由時，其上訴狀或理由書，應揭示合於該條項各款之
    事實。上訴狀或理由書如未依此項方法表明者，即難認為已
    對高等行政法院判決之如何違背法令有具體之指摘，其上訴
    自難認為合法。
二、緣上訴人委託未依規定領有事業廢棄物清除、處理許可之訴
    外人張家翔、張德輝等2人，自民國97年2月起迄8月以低於
    市價之行情，即每1公噸新臺幣(下同)800元至1,200元代價
    ，承攬清除上訴人所產生之一般事業廢棄物(即集塵灰、鋁
    渣、爐渣等物，下同)共約500公噸，再由張家翔、張德輝等
    2人自行或僱用姓名、年籍不詳之成年人，駕駛大貨車載運
    上開一般事業廢棄物至承租之倉庫囤放，俟承租之倉庫堆滿
    後，即將該一般事業廢棄物棄置逃逸，案經內政部警政署環
    境保護警察隊第三中隊(下稱環保警察第三中隊)查獲後，以
    97年10月23日環警三中刑字第0973001675號函通知被上訴人
    。被上訴人乃依廢棄物清理法第71條規定，以98年8月15日
    高縣環四字第0980801766號函限期命上訴人清理(上訴人未
    提出訴願)，因未獲上訴人置理，被上訴人遂以98年10月30
    日高縣環四字第0980802419號函告知上訴人預估之清理費用
    ，並請其陳述意見，屆期若仍未自行清理，被上訴人得代為
    履行並向上訴人求償。上訴人於期限屆滿時仍未自行清理或
    陳述意見，被上訴人遂以99年2月9日高縣環四字第09908003
    06號函依預估清除數量約500公噸，要求上訴人預納代履行
    費用4,900,000元，繳納數額與實支不一致時，退還其餘額
    或追繳其差額。上訴人不服，循序提起行政訴訟，案經原審
    駁回其訴。
三、本件上訴人對於高雄高等行政法院判決上訴，主張：（一）
    上訴人係從事鋁料之篩選，並非從事廢鋁料之熔煉，即購入
    鋁料(塊狀、粒狀)以篩選機篩選，篩選出較大塊狀或粒狀之
    鋁料，其餘為較小粒狀之鋁料則分別出售，均屬可再利用之
    鋁料，並非廢棄物。（二）上訴人於原審曾聲請傳喚證人阮
    壹朕，惟原審並未傳喚，尚有未洽。（三）上訴人先後於97
    年5月29日、6月7日、7月26日、8月23日，將鋁料交付訴外
    人張家翔及張德輝數量共約78公噸，並非500公噸，有地磅
    代稱單4件可證。原審疏未詳查，仍認定上訴人交付訴外人
    張家翔、張德輝之鋁料數量為500公噸云云，尚有未洽等語
    ，雖以該判決違背法令為由，惟核其上訴理由，係就原審取
    捨證據、認定事實之職權行使，指摘其為不當，並就原審已
    論斷者，泛言未論斷，或就原審所為論斷，泛言其論斷矛盾
    ，而非具體說明其有何不適用法規或適用法規不當之情形，
    並揭示該法規之條項或其內容，及合於行政訴訟法第243條
    第2項所列各款之事實，難認對該判決之如何違背法令已有
    具體之指摘。依首開規定及說明，應認其上訴為不合法。又
    原審判決已敘明本件事證已臻明確，兩造其餘攻擊防禦方法
    ，均核與本件判決結果不生影響，爰無逐一論述之必要。故
    上訴人聲請傳訊之證人，原審未予傳訊，尚無不合。附此指
    明。
四、據上論結，本件上訴為不合法。依行政訴訟法第249條第1項
    前段、第104條、民事訴訟法第95條、第78條，裁定如主文
    。
中　　華　　民　　國　　100　 年　　12　　月　　8　　 日
                    最高行政法院第四庭
                        審判長法官　藍　獻　林
                              法官　廖　宏　明
                              法官　林　文　舟
                              法官　胡　國　棟
                              法官　林　玫　君

以  上  正  本  證  明  與  原  本  無  異
中　　華　　民　　國　　100　 年　　12　　月　　9　　 日
　　　　　　　　　　　　　　　書記官　彭　秀　玲